【裁判字號】    97,交聲,35
【裁判日期】    970131
【裁判案由】    聲明異議
【裁判全文】
臺灣臺南地方法院交通事件裁定          97年度交聲字第35號
移送機關    交通部公路總局嘉義區監理所台南監理站
異議人即
受處分人    甲○○
上列受處分人因違反道路交通管理處罰條例案件，對於交通部公
路總局嘉義區監理所台南監理站民國97年1月9日所為之裁決處分
（處分案號：嘉監南字第裁74-BB0000000號），聲明異議，本院
裁定如下：
    主  文
原處分撤銷。
甲○○不罰。
    理  由
一、原處分意旨略以：異議人即受處分人甲○○（下稱異議人）
    駕駛牌照號碼UE-2218號自用一般小客車，於民國（下同）
    96年12月6日上午8時50分，行經高雄市○○路、後勁南路之
    交叉路口限速50公里之路段，因經感應測速設備測得時速66
    公里，超速16公里未滿20公里，遭高雄市政府警察局交通警
    察大隊第三組逕行舉發小組員警逕行製單舉發，嗣經交通部
    公路總局嘉義區監理所台南監理站（下稱移送機關）以違規
    事證明確，依道路交通管理處罰條例第40條及第63條第1項
    第1款（原處分書漏列第1款）等規定，裁處罰緩新臺幣
    1,600元，並記違規點數1點。
二、本件聲明異議意旨略以：異議人陳述當時並無注意到有限速
    警告標誌，又因人地生疏，實不知已超速違規，其無經濟收
    入來源亦患有糖尿病及坐骨神經痛，長年累月看醫求診，請
    求免予處罰，給予改正機會，爾後一定不會再違規等語。
三、按汽車駕駛人，行車速度，超過規定之最高時速，或低於規
    定之最低時速，除有第四十三條第一項第二款情形外，處新
    臺幣一千二百元以上二千四百元以下罰鍰，並記違規點數1
    點。道路交通管理處罰條例第40條及第63條第1項第1款分別
    定有明文。
四、經查：
（一）異議人駕駛牌照號碼UE-2218號自用一般小客車，於96年1
      2月6日上午8時50分，行經高雄市○○路、後勁南路之交
      叉路口限速50公里之路段，因經感應測速設備測得時速66
      公里，超速16公里未滿20公里遭警逕行舉發，有高雄市政
      府警察局96年12月25日高市警交相字第BB0000000號舉發
      違反道路交通管理事件通知單1份附卷可稽，並有舉發超
      速違規行為照片2幀為證，且異議人對超速之事實並不爭
      執，因此，異議人於上述時、地有超速違規之行為當可認
      定。
（二）惟異議人辯稱沒有注意有行車限速50公里，且對高雄人地
      生疏，請求免罰，給與改正之機會云云，然違反行政法上
      義務之行為非出於故意或過失者，不予處罰，行政罰法第
      7 條第1項有明文規定，即過失之違規行為依前開法條亦
      應處罰。查異議人為領有駕駛執照之駕駛人，無論其是否
      第一次至該處或對該處是否熟悉，本應注意道路上所設置
      之各種交通標誌、號誌及標線，並應知悉行車時應依道路
      限速行駛及遵守道路交通安全規則之規定，果若第一次至
      該處或對該處不熟悉即可不遵守道路上所設置之各種標誌
      、標線或號誌之指示，行車秩序必將大亂而影響其他用路
      人之權益，是受處分人前述行為顯有過失，以上開情事置
      辯，係屬卸責之詞，不足採信。綜上，本件事證明確，異
      議人確有前開違規行為堪以認定，異議人請求予以免罰云
      云，自屬無據。
五、綜上所述，異議人於前揭時、地有駕駛車輛超速之違規事實
    ，應堪認定。則移送機關據以援引道路交通管理處罰條例第
    40條、第63條第1項第1款及違反道路交通管理事件統一裁罰
    標準表之規定，裁處異議人罰鍰新台幣1,600元，並記違規
    點數1點，核無違誤或不當。從而，本件異議為無理由，應
    予駁回。
六、據上論斷，應依道路交通管理處罰條例第87條第2項、道路
    交通案件處理辦法第19條，裁定如主文。
中    華    民    國    97    年    1     月    31    日
                      交通法庭  法  官  陳淑勤
以上正本證明與原本無異。
如不服本裁定應於送達後5日內向本院提出抗告狀。
                                書記官  陳金堂
中    華    民    國    97    年    1     月    31    日


司法院資訊處製作；財團法人民間司法改革基金會備份。
